【裁判字號】    99,聲再,9
【裁判日期】    990422
【裁判案由】    給付資遣費
【裁判全文】
臺灣高等法院民事裁定                   99年度聲再字第9號
聲  請  人  甲○○
上列聲請人因與臺灣全錄股份有限公司間給付資遣費事件，對於
中華民國99年1 月11日本院98年度聲再字第91號確定裁定，聲請
再審，本院裁定如下：
    主  文
聲請駁回。
聲請訴訟費用由聲請人負擔。
    理  由
一、按聲請再審，依民事訴訟法第507條準用同法第501 條第1項
    第4 款之規定，應表明再審之理由。所謂表明再審理由，係
    指必須敘明確定裁定有何合於法定再審事由之具體情形而言
    。否則其聲請即屬不合法，且毋庸命其補正，逕行駁回之。
    又再審之訴，法院認無再審理由，判決駁回後，不得以同一
    事由，對於原確定判決或駁回再審之訴之確定判決，更行提
    起再審之訴，此規定對於裁定已經確定聲請再審，予以準用
    ，同法第498條之1、第507條亦有明文。
二、本件聲請人主張本院98年度聲再字第91號確定裁定（下稱原
    確定裁定）有民事訴訟法第496條第1項第1 款規定之再審事
    由，對之聲請再審，雖以：伊係對本院98年度聲再字第44號
    （下稱第44號）確定裁定提起再審之訴，原確定裁定以裁定
    駁回之，自有民事訴訟法第496條第1項第1 款適用法規顯有
    錯誤之情事；又原確定裁定認伊以對98年度聲再字第20號（
    以下稱第20號）確定裁定聲請再審之同一事由更行聲請，而
    裁定駁回伊對第44號確定裁定之再審聲請，亦適用民事訴訟
    法第498條之1規定顯有錯誤等語，為其論據。惟查，聲請人
    對原確定裁定以裁定駁回其對第44號確定裁定之再審聲請，
    究有何符合再審事由之具體情形，並未敘明，自不得謂已經
    表明再審事由。又聲請人對於第44號確定裁定聲請再審，係
    以第44號確定裁定對於民事訴訟法第498條之1所謂同一事由
    之法律解釋錯誤，且對於是否以同一事由更行聲請再審之事
    實認定問題適用法規亦顯有錯誤，有民事訴訟法第496條第1
    項第1 款之適用法規顯有錯誤之再審事由。而其前對第20號
    確定裁定聲請再審，亦係以該20號確定裁定對於民事訴訟法
    第498條之1所謂同一事由之法律解釋錯誤，且對是否同一事
    由聲請再審認定錯誤，而適用該條規定裁定駁回伊聲請，有
    民事訴訟法第496條第1項第1 款之再審事由為其論據，足見
    聲請人前後聲請再審，均係基於同一事由。原確定裁定因此
    認為聲請人於第44號確定裁定駁回其對第20號確定裁定之再
    審聲請後，仍以同一事由，對第44號確定裁定聲請再審，其
    聲請為不合法，駁回其再審之聲請，經核於法並無不合。聲
    請論旨，指摘原確定裁定有適用法規顯有錯誤，對之聲請再
    審，求予廢棄，非有理由。
三、據上論結，本件聲請為不合法。爰依民事訴訟法第507條、
    第502條第1項、第95條、第78條，裁定如主文。
中    華    民    國    99    年    4     月    22    日
                    民事第十一庭
                        審判長法  官  鄭雅萍
                              法  官  徐福晉
                              法  官  詹文馨
正本係照原本作成。
不得抗告。
中    華    民    國    99    年    4     月    28    日
                              書記官  洪秋帆

司法院資訊處製作；財團法人民間司法改革基金會備份。
